# 请教下陈版主有关于租入合并内的关联方的固定资产房屋改造费用在合并层面上的列报

提问人：wx_5dba3aa5b69b 时间：2022-06-26 11:42:30
请问一下陈版主，事项如下：
甲公司是集团公司，乙公司租入甲公司的固定资产的房屋进行更新改造，因为房屋是租入的，在乙公司的财务核算上列报是长期待摊费用，当甲乙公司编辑合并报表的时 候，是否需要将乙公司的长期待摊费用在合并层面上分类为固定资产项目

回答人：chenyiwei
合并报表中应当抵销内部交易，并站在合并集团角度进行“视角差异调整”。主帖中“将乙公司的长期待摊费用在合并层面上分类为固定资产项目”的理解是合理的，因为在集团合并报表层面就是对自有固定资产的更新改造。

提问人：wx_5dba3aa5b69b 时间：2022-07-07 00:14:17
陈老师，后面又发生复杂的改变就是甲实际是A公司的子公司，本期A公司处置了甲公司，甲乙公司是同时A公司的子公司，但是本期处置了甲公司，这部分在乙公司账面上是长期待摊，在集团是否不可以分类为固定资产，在列报上面是不是需要变化，需要陈老师解答，谢谢

回答人：chenyiwei
如果所有者甲公司不再纳入合并，而乙继续租用的，则乙出资的装修改造在集团合并报表中继续列报为长期待摊费用。